臺灣臺北地方法院交通事件裁定
受處分人
即異議人　甲○○
上列受處分人即異議人因違反道路交通管理處罰條例案件，對於
臺北市交通事件裁決所民國九十六年十一月十二日所為之處分（
原處分案號：北市裁二字第裁二二—Ａ○○ＷＣ四○八○號），
聲明異議，本院裁定如下：
    主  文
異議駁回。
    理  由
一、按汽車駕駛人轉彎時，不依標誌、標線、號誌指示者，處新
    臺幣（下同）六百元以上一千八百元以下罰鍰，並記違規點
    數一點，道路交通管理處罰條例第四十八條第一項第二款、
    第六十三條第一項第一款分別定有明文。又道路交通管理處
    罰條例所稱之「汽車」，依道路交通管理處罰條例第三條第
    八款之規定，包括「機器腳踏車」在內。
二、原處分意旨略以：受處分人即異議人甲○○於民國九十六年
    九月十六日上午十一時二十三分許，騎乘車牌號碼ＣＷＷ—
    三九三號重型機車，行經臺北市○○路與建國南路口時，未
    依標誌、標線指示兩段式左轉，經臺北市政府警察局大安分
    局交通分隊警員當場攔停，並依違反道路交通管理處罰條例
    第四十八條第一項第二款規定製單舉發，嗣經受處分人於應
    到案日期前向原處分機關即臺北市交通事件裁決所提出申訴
    ，由原處分機關函請舉發機關即臺北市政府警察局大安分局
    調查結果，仍認受處分人有前開違規行為，原處分機關乃依
    道路交通管理處罰條例第四十八條第一項第二款，及違反道
    路交通管理事件統一裁罰基準表之規定，於九十六年十一月
    十二日以北市裁二字第裁二二—Ａ○○ＷＣ四○八○號裁決
    書裁處受處分人罰鍰六百元，並依道路交通管理處罰條例第
    六十三條第一項第一款之規定記違規點數一點。
三、異議意旨略以：當天警員舉發伊未依兩段式左轉時，伊回答
    並未看到標誌，伊收受舉發通知單後去尋找機車兩段式左轉
    標誌，發現該標誌位置設置不當，設置位置亦不明顯，為此
    ，伊已去函臺北市市長，並獲同意增設一面標誌以改善之，
    伊之違規紀錄應予塗銷云云。
四、經查，受處分人於九十六年九月十六日上午十一時二十三分
    許，騎乘車牌號碼ＣＷＷ—三九三號重型機車，行經臺北市
    ○○路與建國南路口時，未依標誌、標線指示兩段式左轉，
    經臺北市政府警察局大安分局交通分隊警員當場攔停製單舉
    發之事實，有臺北市政府警察局掌電字第Ａ○○ＷＣ四○八
    ○號舉發違反道路交通管理事件通知單、臺北市政府警察局
    大安分局九十六年十月二十六日北市警安分交字第○九六三
    二八三九六○○號書函附卷可稽，並為受處分人所不否認。
    受處分人雖以前揭情詞置辯，惟前開舉發地點確設有機慢車
    兩段式左轉標誌，有受處分人自行拍攝之照片在卷可憑，受
    處分人自不得以其未看見該標誌為由，而主張免罰。至於受
    處分人提出之臺北市交通管制局工程處九十六年十月二十四
    日北市交工規字第○九六三三八五四四○○號箋中，固提及
    對於受處分人向市長陳情，建議於仁愛路與建國南路南向北
    方向增設一面機車兩段式左轉標誌，該處應允將於仁愛路與
    建國南路路口近端增設一面機車兩段式左轉標誌牌面，並列
    入九十六年度工程案內辦理，然此並不表示上揭已設置之機
    慢車兩段式左轉標誌，於本件受處分人違規前，其設置自始
    即有不當或無存在之必要，是不足作為有利於受處分人之認
    定。
五、綜上，原處分機關對受處分人之前揭違規行為，依道路交通
    管理處罰條例第四十八條第一項第二款，及違反道路交通管
    理事件統一裁罰基準表規定，於九十六年十一月十二日以北
    市裁二字第裁二二—Ａ○○ＷＣ四○八○號裁決書裁處罰鍰
    六百元，並依道路交通管理處罰條例第六十三條第一項第一
    款規定記違規點數一點，核無不當。本件聲明異議為無理由
    ，應予駁回。
據上論斷，應依道路交通案件處理辦法第十九條，裁定如主文。
中　  華    民    國　九十六  年 　十二   月   十四 　日
　　　　　　　　          臺灣臺北地方法院交通法庭
                              法      官  孫萍萍
上正本證明與原本無異。
如不服本裁定，應於送達後五日內，向本院提出抗告狀。
                              書  記  官  張汝琪
中　  華    民    國　九十六  年 　十二   月   十四 　日
